臺灣臺北地方法院刑事判決　　　　　　　 94年度易字第620號
公　訴　人　臺灣臺北地方法院檢察署檢察官
被　　　告　甲○○
上列被告因違反毒品危害防制條例案件，經檢察官提起公訴（94
年度毒偵字第474號），及移送併案審理（臺灣臺北地方法院檢
察署94年度毒偵字第2286號），本院裁定進行簡式審判程序，並
判決如下：
    主      文
甲○○連續施用第二級毒品，累犯，處有期徒刑捌月。
    事      實
一、甲○○前於民國八十八年間因施用毒品案件，經送觀察、勒
    戒後，因認無繼續施用傾向，由臺灣臺北地方法院檢察署檢
    察官於八十八年七月二十八日以八十八年度偵字第一五八五
    二號為不起訴處分確定。惟甲○○並未戒除毒癮，於受前開
    不起訴處分確定後，五年內又於八十九年間再犯施用毒品案
    件，經送觀察、勒戒後，認其有繼續施用毒品傾向，經臺灣
    新竹地方法院以八十九年度毒聲字第一四九五號裁定令入戒
    治處所施以強制戒治，並由臺灣新竹地法院檢察署檢察官聲
    請簡易判決處刑。其後經該院於八十九年六月二十八日以八
    十九年度竹簡字第三○四號判處有期徒刑四月，並於八十九
    年十月十六日判決確定。甲○○之前開強制戒治處分，於九
    十年一月二十日獲准停止戒治出監並付保護管束，但其於保
    護管束期間之九十年七月間，再因施用毒品案件，經臺灣新
    竹地方法院檢署檢察官聲請簡易判決處刑，嗣經臺灣新竹地
    方法院於九十一年一月十一日以九十年度易字第一○六七號
    判處有期徒刑三月。檢察官不服提起上訴，甲○○於上訴期
    間，入監執行前述已判決確定之有期徒刑，旋於九十一年五
    月二十五日執行完畢出監。嗣其上開上訴案件，經臺灣高等
    法院於九十一年四月二十六日以九十一年度上易字第五五三
    號駁回上訴確定。甲○○再於九十一年十一月二十二日入監
    執行，而於九十二年一月三十一日執行完畢（起訴書誤載為
    九十二月二月一日）。而其另於九十年九月間所犯之施用毒
    品案件，亦經臺灣臺北地方法院於九十二年一月二十七日以
    九十二年度簡字第二○五號判處有期徒刑六月，並於同年二
    月二十日判決確定。二罪嗣經臺灣臺北地方法院以九十二年
    度聲字第五三一號裁定定應執行有期徒刑八月確定，甲○○
    又於九十二年六月二十五日入監執行其餘徒刑，並於九十二
    年十一月二十四日縮短刑期期滿執行完畢（起訴書誤載為九
    十二年十一月二十五日）。詎甲○○猶不知悔改，於前開有
    期徒刑執行完畢後五年內，復基於施用第二級毒品之概括犯
    意，自九十四年一月二十三日晚上某時起至同年八月二日某
    時止，在其位於臺北縣新店市○○路八十二號住處，連續施
    用第二級毒品安非他命多次，嗣先於九十四年一月二十五日
    十七時三十五分許，為警在其上開住處查獲。其後再於九十
    四年八月四日十七時五十五分許，在同址再遭警查獲，並扣
    得非甲○○所有之安非他命殘渣袋四只、分裝鏟一枝、吸食
    器一組等物。
二、案經臺北市政府警察局中正第二分局移送、臺北縣政府警察
    局新店分局報告臺灣臺北地方法院檢察署檢察官偵查起訴及
    移送併案審理，嗣於本院準備程序進行中，甲○○就起訴及
    移送併案事實均為有罪之陳述，本院改依簡式審判程序審理
    。
    理      由
一、上開犯罪事實，業據被告甲○○於本院審理時坦承不諱（見
    本院九十四年八月十五日準備程序筆錄），且其於九十四年
    一月二十五日、同年八月四日為警查獲後所採集之尿液，經
    送驗結果均呈現安非他命類及甲基安非他命類藥物陽性反應
    ，有臺灣尖端先進生技醫藥股份有限公司九十四年二月五日
    濫用藥物檢驗報告（參九十四年度毒偵字第四七四號第十頁
    ）、被移送者姓名代碼對照表（參九十四年度毒偵字第二二
    八六號卷第二十四頁）、臺灣檢驗科技股份有限公司九十四
    年八月十日濫用藥物尿液檢驗報告各一紙在卷可稽（附於本
    院卷），足證被告前揭出於任意性之自白與事實相符。查被
    告前已因施用毒品案件，經二次觀察、勒戒、一次強制戒治
    及三次科刑判決並執行等情，有臺灣高等法院被告全國前案
    紀錄表在卷可考，足認被告確曾因施用毒品案件，經強制戒
    治及執行徒刑完畢後，五年內再犯本件施用毒品罪。從而，
    本件被告連續施用第二級毒品安非他命之犯行，事證明確，
    堪以認定。
二、按安非他命具有成癮性、濫用性，對社會危害甚大，係屬毒
    品危害防制條例第二條第二項第二款所規定之第二級毒品，
    被告前因施用毒品案件，經送觀察、勒戒、強治戒治、科刑
    判決並執行後，於五年內再犯本件毒品危害防制條例第十條
    之罪，依同條例第二十三條第二項之規定，應依該條例第十
    條之規定論處。核被告所為，係犯毒品危害防制條例第十條
    第二項之施用第二級毒品罪，其施用前後持有第二級毒品安
    非他命之低度行為，均為施用之高度行為所吸收，不另論罪
    。被告先後多次施用第二級毒品安非他命之犯行，時間緊接
    ，方法相同，觸犯構成要件相同之罪名，顯係基於概括犯意
    為之，應依刑法第五十六條連續犯之規定論以一罪，並依法
    加重其刑。檢察官雖僅就被告於九十四年一月二十三日之單
    次施用毒品犯行提起公訴，惟被告確有自九十四年一月二十
    三日某時起至同年八月二日某時止之連續施用毒品犯行，且
    經檢察官請求併案審理（臺灣臺北地方法院檢察署九十四年
    度毒偵字第二二八六號），依刑事訴訟法第二百六十七條之
    規定，其就連續犯之一部犯罪事實起訴者，效力及於全部連
    續犯行，本院自應併予裁判。又查被告前於八十九年間因施
    用毒品案件，經臺灣新竹地方法院於八十九年六月二十八日
    以八十九年度竹簡字第三○四號判處有期徒刑四月，於八十
    九年十月十六日判決確定．並於九十一年五月二十五日執行
    完畢出監。其另於九十年七月間再因施用毒品案件，經臺灣
    新竹地方法院於九十一年一月十一日以九十年度易字第一○
    六七號判處有期徒刑三月。及其另於九十年九月間又犯施用
    毒品案件，經臺灣臺北地方法院於九十二年一月二十七日以
    九十二年度簡字第二○五號判處有期徒刑六月，並於同年二
    月二十日判決確定。二罪嗣經臺灣臺北地方法院以九十二年
    度聲字第五三一號裁定定應執行有期徒刑八月確定，甲○○
    於九十二年十一月二十四日縮短刑期期滿執行完畢，此有臺
    灣高等法院被告全國前案紀錄表在卷可按，其受前開有期徒
    刑之執行完畢後，五年內再犯本件有期徒刑以上之罪，為累
    犯，應依法加重其刑，並遞加之。爰審酌被告曾有前科，前
    因施用毒品而接受觀察、勒戒、強制戒治及科刑執行等程序
    ，仍不知悔改，復繼續沾染施用毒品惡習，其施用毒品行為
    對於自身及社會所造成之危害程度非輕，及犯罪之動機、目
    的、手段、施用毒品之時間，暨其犯後坦承犯行等一切情狀
    ，量處如主文所示之刑。又被告於九十四年八月四日十七時
    五十五分許，在其上開住處遭警查獲時，雖扣得安非他命殘
    渣袋四只、分裝鏟一枝、吸食器一組等物，惟被告堅稱上開
    物品均非其所有，而係案外人姓名年籍不詳綽號「阿德」之
    男子所有，而公訴人復無法舉證證明上開物品，確為被告所
    有之物，而本院遍查全案卷證，亦無任何證據足以證明上開
    物品，確為被告所有之物，以及與本案有何關連性，爰不另
    為沒收銷燬及沒收之諭知，附此敘明。
據上論斷，應依刑事訴訟法第二百七十三條之一第一項、第二百
九十九條第一項前段，毒品危害防制條例第十條第二項，刑法第
十一條前段、第五十六條、第四十七條，判決如主文。
本案經檢察官張志全到庭執行職務。
中　　華　　民　　國　　94　　年　　9 　　月　　22　　日
　　　　　　　　　刑事第四庭   法　官　 李桂英
以上正本證明與原本無異。
如不服本判決，應於判決送達後十日內，向本院提出上訴狀。
　　    　　　　　　　　　　　 書記官　 黃鈴容
中　　華　　民　　國　　94　　年　　9 　　月　　22　　日
附錄本案論罪科刑法條全文
毒品危害防制條例第十條：
施用第一級毒品者，處六月以上五年以下有期徒刑。
施用第二級毒品者，處三年以下有期徒刑。
